臺灣高雄地方法院民事裁定　　　　　　　94年度小上字第11號
上　訴　人　甲○○
被　上訴人　誠泰行銷股份有限公司
法定代理人　林建東
當事人間請求清償債務事件，上訴人對於民國94年1 月19日本院
鳳山簡易庭93年度鳳小字第2196號第一審民事小額判決提起上訴
，本院裁定如下：
    主      文
上訴駁回。
第二審訴訟費用新臺幣壹仟伍佰元由上訴人負擔。
    理      由
一、上訴理由意旨略以：(一)上訴人並未與債權讓與人即訴外人誠
    泰商業銀行股份有限公司（下稱誠泰銀行），於民國93年5
    月間成立新臺幣（下同）3 萬餘元之貸款契約（下稱系爭貸
    款契約），是以誠泰銀行於93年9 月間，根本無何債權可供
    讓與被上訴人；(二)再者，縱認系爭貸款契約已然成立，因為
    誠泰銀行代理人之「陳老師」，偽稱其為上訴人姪兒就讀學
    校之輔導老師云云，方使上訴人陷於錯誤而在訂購文件上簽
    名，並給付部分款項，今上訴人既已於94年2 月15日間，以
    遭詐欺為由，向誠泰銀行為撤銷貸款之意思表示，則系爭貸
    款契約依法也應自始歸於無效，上訴人即得援引民法第299
    條之規定，拒絕債權受讓人即被上訴人本件之貸款返還請求
    。詎原審先是錯認系爭貸款契約成立，且又未及審酌上訴人
    於94年2 月15日間所為之撤銷貸款意思表示，致誤為被上訴
    人關於37,980元之本件請求俱屬有理由之判決，顯然有失公
    平，爰提起本件上訴等語。並求為判決：(一)原判決廢棄；(二)
    被上訴人在第一審之訴駁回。
二、按對於小額程序之第一審判決之上訴，非以其違背法令為理
    由，不得為之；上訴狀內應記載上訴理由，並表明原判決所
    違背之法令和其具體內容，及依訴訟資料可認為原判決有違
    背法定之具體情事；對於小額程序之第一審判決上訴不合法
    者，第二審法院應以裁定駁回之；民事訴訟法第436 條之24
    第2項、第436條之25、第436條之32第2項準用第444條第1項
    前段分別有明文。又當事人於小額訴訟程序之第二審程序不
    得提出新攻擊或防禦方法，但因原法院違背法令致未能提出
    者，不在此限，亦為同法第436 條之28所定明。
三、經查：
  (一)關於上訴人爭執系爭貸款契約之成立方面：
    上訴人就此部分僅泛稱原審關於系爭貸款契約成立之認定與
    事實有間，卻疏未指明該判決有如何違背法令之處，亦即原
    審判決究竟疏未適用或錯誤適用何一法規、法則或最高法院
    之判例等，及與其相當之違背具體事實，則上訴人所提之上
    訴狀，顯然不合於法定之書狀要式程序，乃至為明確。
  (二)關於上訴人抗辯其業於94年2 月15日為撤銷貸款意思表示方
    面：
    核上訴人此部分之所述，係屬新防禦方法（抗辯）之提出，
    又該事實既係發生在原審判決日即94年1 月19日之後，而本
    無從期待原審併為審酌，自也非屬得允上訴人遲至第二審程
    序始提出新攻擊或防禦方法之例外，是以縱本件上訴係屬合
    法，本院依法亦不得就此部分加以審酌並進為上訴人有利之
    認定，爰併予指明。
四、綜上，上訴人所提之上訴狀，並未依法定之書狀要式程序，
    具體載明原審判決有何違背法令之處，而顯不合法，本院自
    應以裁定駁回本件上訴。
五、末按於小額訴訟之上訴程序，法院為訴訟費用之裁判時，應
    確定其費用額，民事訴訟法第436條之32第1 項、第436條之
    19第1 項規定甚明。查本件上訴裁判費為1,500 元，爰併予
    確定。
六、據上論結，本件上訴為不合法，依民事訴訟法第436條之32
    第1、2項、第436條之19第1項、第444條第1項前段、第95條
    、第78條，裁定如主文。
中　　華　　民　　國　　94　　年　　4 　　月　　4 　　日
                  民事鳳山分庭
                      審判長法　官　王伯文
                            法　官　李代昌
                            法　官　莊珮吟
正本係照原本作成。
不得抗告。
中　　華　　民　　國　　94　　年　　4 　　月　　4 　　日
                            書記官　吳建德
